【裁判字號】    95,交聲,311
【裁判日期】    950519
【裁判案由】    違反道路交通管理處罰條例聲明異議
【裁判全文】
臺灣臺北地方法院交通事件裁定         95年度交聲字第311號
原處分機關  臺北市交通事件裁決所
異  議  人
即受處分人  甲○○
上列受處分人因違反道路交通管理處罰條例案件，對於臺北市交
通事件裁決所中華民國95年3月27日所為之處分（原處分：北市
裁二字第裁22-AW0000000號），聲明異議，本院裁定如下：
    主  文
原處分撤銷。
甲○○汽車駕駛人停車時，在禁止臨時停車處所停車，處罰鍰新
臺幣玖佰元。
    理  由
一、按禁止臨時停車線為紅色實線，用以指示禁止臨時停車路段
    ，道路交通標誌標線號誌設置規則第 169條第1項、第2項定
    有明文，又禁止臨時停車處所不得停車，道路交通安全規則
    第 112條第1項第1款亦定有明文。而汽車駕駛人在禁止臨時
    停車處所停車者，處新臺幣（下同） 600元以上1200元以下
    罰鍰，道路交通管理處罰條例第56條第1項第1款亦有明文。
二、本件異議人即受處分人甲○○駕駛車號2460-EJ號自小客車
    ，於民國94年12月25日下午2時22分許，停放在臺北市○○
    路107巷劃設有禁止臨時停車紅色實線之路段上，為臺北市
    警察局交通警察大隊警員拍照取證，並以受處分人所有之車
    輛有違反道路交通管理處罰條例第56條第1項第1款「在禁止
    臨時停車處所停車者」之行為逕行掣單舉發，經將舉發單送
    達受處分人後，受處分人於應到案日95年2月9日前之95年2
    月7日向原處分機關提出申訴，經原處分機關請舉發單位調
    查結果，仍認受處分人有前開違規行為，原處分機關乃依前
    揭道路交通管理處罰條例第56條第1項第1款及違反道路交通
    管理事件統一裁罰基準表之規定，裁處受處分人罰鍰1,000
    元。
三、本件受處分人固不否認有於上揭時地在劃設紅線之路段上停
    車一事，惟矢口否認有違反道路交通管理處罰條例行為，辯
    稱：該路段地面紅線塗漆粗糙凌亂，不應以此不明確之交通
    標線舉發駕駛人違規云云。經查：受處分人駕駛之自小客車
    於在前開時地違規停車之事實，為受處分人異議理由所不爭
    執，復有舉發之照片1幀附卷可稽，審視上開採證照片，該
    路段禁止停車紅線雖有部分漆色剝落情形，然不論從車首抑
    或車尾觀之，仍屬清晰可見，且該路段紅線係臺北市政府交
    通管制工程處所劃，並非私繪，亦有臺北市政府警察局北投
    分局95年2月24日北市警投分交字第09530595400號函可考，
    是本件舉發單位依法舉發並無違誤。而道路交通安全規則第
    111條第1項第3款規定，在設有禁止臨時停車標誌、標線處
    所不得臨時停車，為維護行政機關執法之公正性，任何人在
    該劃有紅色實線禁止臨時停車路段停車即屬違規。準此，受
    處分人所辯，尚難足採。本件事證明確，受處分人之違規行
    為，洵堪認定。
四、綜上所述，受處分人確有於上開時間在劃設有紅色實線之禁
    止臨時停車之路段停車之行為，原處分機關據以科處罰鍰，
    固非無據，惟受處分人於應到案日期前提出申訴，有卷附交
    通違規案件陳述書可稽，是原處分機關以受處分人逾越到案
    日期15日內為由，裁處受處分人罰鍰1000元，顯有違誤，本
    件受處分人之異議雖無理由，然原處分機關所為之處分既有
    上述未妥之處，自應由本院撤銷原處分，依道路交通管理處
    罰條例第56條第1項第1款、及違反道路交通管理事件統一裁
    罰基準表之規定，裁處受處分人如主文第2項所示之罰鍰。
據上論斷，應依道路交通案件處理辦法第20條前段，裁定如主文
。
中    華    民    國    95    年    5     月    19    日
                              交通法庭法  官  胡宏文
以上正本證明與原本無異
如不服本裁定應於送達後5日內向本院提出抗告狀
                                      書記官  劉穗筠
中    華    民    國    95    年    5    月     22    日


司法院資訊處製作；財團法人民間司法改革基金會備份。
